臺灣新北地方法院民事裁定
111年度監宣字第468號
聲  請  人  林清錦  



相  對  人  張傳祐  

上列聲請人與相對人間聲請准許處分受監護宣告人之財產事件，
本院裁定如下：
    主    文
准聲請人代為處分受監護宣告之人張傳祐所有如附表所示之不動
產。
聲請費用由受監護宣告之人張傳祐負擔。
    理    由
一、聲請意旨略以：聲請人林清錦之配偶，即相對人張傳祐，前
    經本院以110年度監宣字第1154號裁定為受監護宣告之人，
    並選定聲請人為監護人，及指定張允聰為會同開具財產清冊
    之人。聲請人已會同張允聰共同開具受監護宣告人張傳祐之
    財產清冊（由本院另以111年度監宣字第330號案准予備查）
    。茲因相對人張傳祐名下擁有12筆不動產，其中臺北市○○區
    ○○路○段00巷00號之房屋為民國54年間建成，系爭房屋建成
    至今已有57年之久，因建物老舊之故，而有居安之危險，系
    爭房屋附近地段，自10年前起，即開始推廣都市更新計畫進
    行整合，由建設公司與地主們進行房屋重建，以促進市容整
    潔，提高房屋居住之安全性，且系爭房屋坐落之臺北市○○區
    ○○段○○段000地號土地的鄰地地主皆同意進行都更、重建房
    屋，而聲請人與共同居住之親屬協議後，亦同意參與都更，
    與建商合作重建房屋，以提高房屋居住之安全性，亦得提升
    其經濟價值，對於相對人而言亦同受利益，為此聲請法院准
    許聲請人代為處分受監護宣告之人張傳祐所有如附表所示之
    不動產等語。
二、按監護人對於受監護人之財產，非為受監護人之利益，不得
    使用、代為或同意處分；且代為不動產之處分時，應經法院
    之許可；監護人不得受讓受監護人之財產，民法第1101條第
    1、2項、第1102條分別定有明文。前揭規定，依同法第1113
    條之規定，於成年人之監護亦有準用。
三、查，聲請人前揭主張，業據聲請人提出本院110年度監宣字
    第1154號民事裁定影本、本院函文影本等件為憑，並經本院
    依職權調閱110年度監宣字第1154號監護宣告事件、111年度
    監宣字第330號報告或陳報事件卷宗核屬實在。
　　又聲請人主張為進行都市更新而重建如附表所示之不動產，
    經家屬同意處分受監護宣告之人之不動產等情，據聲請人提
    出全國財產稅總歸戶財產查詢清單、建物所有權狀、臺北市
    政府函文、同意書等件為證，堪信為實。
四、本院審酌受監護宣告之人張傳祐所有如附表所示之不動產，
    因該不動產將進行都市更新計畫整合而重建，改善受監護宣
    告之人張傳祐未來之居住環境，若能重建成功，顯對相對人
    最為有利，受監護宣告人張傳祐之配偶林清錦及子女張允聰
    、張維珊均同意處分受監護宣告人張傳祐所有如附表所示之
    不動產，是認該處分並無不利於相對人，處分所得亦有益於
    相對人，是認本件聲請處分受監護宣告人張傳祐所有如附表
    所示不動產，依法並無不合，爰予准許。
五、依家事事件法第164條第2項，裁定如主文。
中　　華　　民　　國　　111 　年　　5 　　月　　24　　日
                  家事法庭    法  官  黃惠瑛
以上正本係照原本作成。
如對本裁定不服，得於裁定送達後10日內向本院提出抗告狀。並
繳納抗告費新臺幣1000元。
中　　華　　民　　國　　111 　年　　5 　　月　　24　　日
                              書記官  陳建新
　　　　　　　　　　　　　　　
*附表：
編號 不動產標示 權利範圍 1. 臺北市○○區○○段○○段000000000○號建物(建物門牌：臺北市○○區○○路○段00巷00號) 全部 2. 臺北市○○區○○段○○段000000000地號土地 1/6